【裁判字號】    97,簡,134
【裁判日期】    971205
【裁判案由】    營業稅罰鍰
【裁判全文】
臺中高等行政法院判決
                                       97年度簡字第134號
原      告  安仂實業有限公司
代  表  人  甲○○
被      告  財政部臺灣省中區國稅局
代  表  人  乙○○
訴訟代理人  丙○○
上列當事人間因營業稅罰鍰事件，原告不服財政部中華民國97年
9月15日台財訴字第09700370760號訴願決定，提起行政訴訟。本
院判決如下︰
    主  文
原告之訴駁回。
訴訟費用由原告負擔。
    事實及理由
一、事實概要：原告於民國（下同）96年7月6日購置自用乘人小
    汽車，取具福灣企業股份有限公司（下稱福灣公司）開立之
    字軌號碼UW00000000統一發票、銷售額新臺幣（下同）571,
    429 元，依加值型及非加值型營業稅法（下稱營業稅法）第
    19條第1項第5款規定，屬不得扣抵銷項稅額者，惟原告於申
    報當期銷售額、應納或溢付營業稅額時，以之作為進項憑證
    申報扣抵銷項稅額，虛報進項稅額28,571元，遭被告所屬大
    智稽徵所查獲，經被告審理違章成立，初查乃核定補徵營業
    稅額28,571元，並按所漏稅額 28,571元處2倍罰鍰57,100元
    （計至百元止）。原告就罰鍰處分不服，申經復查結果，追
    減罰鍰28,600元。原告仍不服，提起訴願，遭決定駁回，遂
    提起行政訴訟。
二、本件原告主張：原告於 97年7月購入汽車及冷氣機等固定資
    產，於同年 9月5日申報401表及填具「營業人申報固定資產
    退稅清單」辦理退稅，故無關扣抵銷項稅額之事，絕無虛報
    進項稅額之事證，與營業稅法第 51條第5款規定毫不相關，
    本件應予免罰。且該清單其中一項清楚載明「小客車一部」
    ，申請當時，被告所屬承辦人員已就原告提出之退稅清單及
    附件詳加檢閱、審查、蓋章、核可，明知「小客車」一項不
    可辦理退稅，而竟未事先查覺，亦未對原告事先輔導和糾正
    ，或者故意違章核准再藉機構陷坑殺原告。又既然被告已核
    准退稅68,986元在先，為何又認定已核准部分違規，而裁罰
    原告？被告錯誤之行政疏失在先，竟然還可據以裁罰原告，
    原處分顯失公平等情。並聲明求為判決撤銷訴願決定及原處
    分。
三、被告則以：原告於96年7月6日向福灣公司購置自用乘人小汽
    車，依營業稅法第19條第1項第5款規定，其進項稅額不得扣
    抵銷項稅額，惟原告96年7至8月營業稅申報書，以上開自用
    乘人小汽車統一發票銷售額 571,429元，營業稅額28,571元
    ，作為進項憑證申報扣抵銷項稅額，且被告所屬大智稽徵所
    已依其申報退還該筆營業稅額在案，依營業稅法規定，原告
    即有虛報進項稅額28,571元之事實，應依營業稅法第51條第
    5款規定按所漏稅額28,571元處1倍至10倍罰鍰，被告衡其違
    章情節較輕，復查時乃從輕改按所漏稅額處1倍漏稅罰28,50
    0 元，已屬較有利於原告之處分。又依稅捐稽徵法第21條規
    定，依法應由納稅義務人申報繳納之稅捐，已在規定期間內
    申報，且無故意以詐欺或其他不正當方法逃漏稅捐者，其核
    課期間為 5年。爰此，原告申報96年7月至8月銷售額與稅額
    時，以不得扣抵銷項稅額之自用乘人小汽車統一發票銷售額
    571,429 元，作為進項憑證申報扣抵銷項稅額，虛報進項稅
    額28,571元，被告在核課期間內自應依法予以補徵及處罰，
    原告主張，容有誤解等語，資為抗辯。並聲明求為判決駁回
    原告之訴。
四、經查：
    (一)、按「營業人除本法另有規定外，不論有無銷售額，應以
        每二月為一期，於次期開始十五日內，填具規定格式之
        申報書，檢附退抵稅款及其他有關文件，向主管稽徵機
        關申報銷售額、應納或溢付營業稅額。其有應納營業稅
        額者，應先向公庫繳納後，檢同繳納收據一併申報。」
        、「營業人左列進項稅額，不得扣抵銷項稅額：．．．
        五、自用乘人小汽車。」、「納稅義務人，有左列情形
        之一者，除追繳稅款外，按所漏稅額處一倍至十倍罰鍰
        ，並得停止其營業：．．．五、虛報進項稅額者。」加
        值型及非加值型營業稅法第 35條第1項、19條第1項第5
        款、第 51條第5款所規定。又不得扣抵之進項稅額於申
        報時，予以列扣銷項稅，即屬虛報。
    (二)、本件原告96年7月6日購置自用乘人小汽車，取具福灣公
        司開立之字軌號碼UW00000000統一發票、銷售額新臺幣
        571,429 元，依上開營業稅法第19條第1項第5款規定，
        屬不得扣抵銷項稅額者，惟原告於申報當期銷售額、應
        納或溢付營業稅額時，以之作為進項憑證申報扣抵銷項
        稅額，虛報進項稅額28,571元，並予申請退稅之事實，
        為原告所不否認，且有原告 96年7-8月營業人銷售額與
        稅額申報書、營業人申報固定資產退稅清單等附於原處
        分機關卷可稽，應可認為實在。
    (三)、雖原告以上開理由主張不應對其處罰，然按營業稅之申
        報為營業人營業稅法上之義務，本應依營業稅法之規定
        如實報繳，原告96年7月6日購置之上開小汽車，係供自
        用，依前開營業稅法之19條第1項第5款之規定，該進項
        稅額，不得扣抵銷項稅額，原告將之列入退稅清單，即
        已行使扣抵銷項稅額，原告縱非故意，依本件之情形，
        其虛報進項稅額之情事，亦難謂無過失。又原告於提出
        96年7-8 月銷售額與稅額申報時，既已將上開依規定不
        得扣抵之進項稅額列為得扣抵進項稅額，而申報，即已
        完成虛報進項稅額之行為，至被告所屬對於原告提出申
        報退稅時，審核是否有瑕疵，均不影響本件原告違反營
        業稅法第 51條第5款規定之認定。又稽徵機關固對於稅
        法之規定，應予宣導，並輔導納稅義務人依稅法規定誠
        實納稅，然此並不影響營業人依前揭營業稅法規定，及
        依稅法規定申報之義務，亦不因稽徵機關是否有善盡宣
        導、輔導之責任，而有不同。此外，被告機關因原告之
        申報，而誤為退稅之核准，亦不影響原告之違章責任。
五、綜上所述，被告以原告有上揭違章之事實，而依營業稅法第
    51條第 5款之規定，予以處罰，並以本件原告違章情節較輕
    ，而依法定最低標準，作成本件罰鍰之處分。被告所為本件
    裁罰處分，於法尚難認有違誤，訴願決定予以維持，亦無不
    合。原告以上開理由，請求撤銷原處分及訴願決定，自為無
    理由，應予駁回。再者，本件事證已臻明確，兩造其餘之主
    張及舉證，均不足以影響本件判決之結果，而不一一指陳。
    又本件係適用簡易訴訟程序之裁判，爰不經言詞辯論逕為判
    決。
六、據上論結，本件原告之訴為無理由，依行政訴訟法第 233條
    第1項、第236條、第 195條第1項後段、第98條第1項前段，
    判決如主文。
中    華    民    國    97    年    12    月     5     日
                臺中高等行政法院第四庭
                                法  官  沈  應  南
以上正本證明與原本無異。
如不服本判決，應於判決送達後20日內，以本訴訟事件所涉及之
法律見解具有原則性者，始得向本院提出上訴狀並表明上訴理由
，經最高行政法院許可，否則不得上訴；如於本判決宣示後送達
前提起上訴者，應於判決送達後20日內補提上訴理由書（均應依
對造人數提出繕本）。
中    華    民    國    97    年    12    月     8    日
                               書記官  廖  倩  慧


司法院資訊處製作；財團法人民間司法改革基金會備份。
